臺灣板橋地方法院刑事判決　　　　　　　　　　　　　九十年度易字第二六０八號
　　公訴人　臺灣板橋地方法院檢察署檢察官
　　被　告　乙○○
右列被告因傷害等案件，經檢察官提起公訴（九十年度偵字第八四七一號），本院判
決如左：
    主  文
乙○○傷害人之身體，處有期徒刑肆月，如易科罰金，以參佰元折算壹日。
    事  實
一、乙○○前於民國九十年四月三十日因酒後駕車公共危險案件，經臺灣苗栗地方法
　　院判處罰金一萬元，緩刑二年確定，現仍在緩刑中。其於九十年一月七日晚間九
　　時十五分許，駕駛車號ＧＡ－二一四六號喜美廠牌自用小客車，沿臺北縣板橋市
　　○○路往華江橋方向行駛，行至長江路與文化路口時，與右側由甲○○所駕駛之
　　車號五Ｇ－六０九二號賓士廠牌自用小客車發生擦撞，竟憤而基於毀損及傷害之
　　單一整體故意，持其所之鐵條一支猛擊甲○○自用小客車之前擋風玻璃及駕駛座
　　左側車窗玻璃，致二片玻璃破碎，並使甲○○之雙手多處遭玻璃碎片割傷。
二、案經被害人甲○○訴由臺北縣警察局海山分局移送臺灣板橋地方法院檢察署檢察
　　官偵查起訴。
    理  由
一、訊據被告乙○○固坦承車號ＧＡ－二一四六號喜美廠牌自用小客車為其所有，惟
　　矢口否認前揭犯行，辯稱：伊於八十九年十月間因父親中風即從臺北縣三重市搬
　　回臺南縣善化鎮六分寮八十四號住處，未再上來臺北，本案事發時間伊人在臺南
　　住處附進與綽號「瑞芳」之男子共同飲酒，至晚間十一時許即返家睡覺，車停在
　　家中，伊不認識告訴人，本案非伊所為云云。
二、然查前揭事實，業經告訴人甲○○於警訊時及偵審中指訴甚詳稱：當時伊駕駛車
　　號五Ｇ－六０九二號賓士廠牌自用小客車沿板橋市○○路往華江橋方向行駛，行
　　至長江路與文化路口時，被告駕駛車號ＧＡ－二一四六號喜美廠牌自用小客車從
　　伊車左側擦撞伊車，被告旋即下車持鐵條猛敲伊車前方擋風玻璃及駕駛座左側車
　　窗玻璃，致二片玻璃破碎，伊雙手多處遭玻璃碎片割傷，伊車前保險桿有擦撞痕
　　，左側車門亦有幾處凹損及擦撞痕，保險桿是遭被告車擦撞後再撞到前方電線桿
　　，此時伊友人游賜屏聞訊到場，被告見狀即開車逃走，前方有數輛車亦遭被告撞
　　開等語（見偵查卷第八頁至第九頁、第二十九頁、本院九十年八月九日訊問筆錄
　　），並有告訴人上開自用小客車之車損照片八張附卷可稽。又告訴人雙手於被告
　　持鐵條砸玻璃時多處遭玻璃碎片割傷之事實，復有中山綜合醫院九十年一月八日
　　出具之診斷證明書一紙卷足憑。
三、次查證人游賜屏於偵審中結證稱：事發當時伊人在附近，接到告訴人電話後趕到
　　現場，見到被告正在持鐵條砸告訴人車窗，告訴人車停在人行道上，被告車停在
　　路上，被告見伊到場便上車開走，開車逃走時還撞開前方數輛車，伊追上去時被
　　告還用手招伊過去，伊可確認係被告所為等語（見偵查卷第二十九頁背面、本院
　　九十年八月九日訊問筆錄），核與告訴人所述情節相符。
四、再查被告於警訊時及偵查中自承車號ＧＡ－二一四六號喜美廠牌自用小客車係其
　　所有，且均由其使用，未借過他人等語（見偵查卷第十頁背面至第十一頁、第二
　　十七頁背面），並有偵查卷附上開自用小客車行車執照、車籍作業系統－查詢認
　　可資料各一件可查。被告自用小客車之車牌號碼與廠牌、顏色亦均告訴人及證人
    指證無誤。被告既未將車借予他人，顯見本案確係被告所為。至被告所辯事發當
　　時人在南部，有友人可證，雖經檢察官於偵查中諭知其偕同證人到庭，然迄本院
    審理終結之時，被告始終無法提出積極事證以實其說，是其所辯無非事後圖卸之
　　詞，不足採信，本件事證明確，被告犯行洵堪認定。
五、核被告所為，係犯刑法第二百七十七條第一項之普通傷害罪、同法第三百五十四
　　條之毀損罪。其同時同地以一砸車玻璃之行為，造成告訴人車損及人受傷之結果
    ，為一行為觸犯二罪名之想像競合犯，應從一重之普通傷害罪處斷。爰審酌被告
　　僅因行車糾紛竟持鐵條傷害及毀損人車，行徑可議，實不宜輕縱，爰審酌其犯罪
    之動機、目的、手段、造成之損害、及犯罪後毫無悔意，迄未能與告訴人達成和
    解等一切情狀，量處如主文所示之刑，並諭知易科罰金之折算標準，以示懲儆。
    末查被告行為後刑法第四十一條業於九十年一月四日經立法院修正通過，並經總
    統於九十年一月十日公布，於同年一月十二日生效施行，其條文修正為：「犯最
    重本刑為五年以下有期徒刑以下之刑之罪，而受六個月以下有期徒刑或拘役之宣
    告，因身體、教育、職業、家庭之關係或其他正當事由，執行顯有困難者，得以
    一元以上三元以下折算一日，易科罰金。但確因不執行所宣告之刑，難收矯正之
    效，或難以維持法秩序者，不在此限。」「併合處罰之數罪，均有前項情形，其
    應執行之刑逾六月者，亦同」，與修正前刑法第四十一條比較結果，修正後之條
    文對被告並無不利，本件既符合修正後刑法第四十一條第一項之情形，依刑法第
    二條第一項前段規定，自應依修正後刑法第四十一條第一項規定諭知易科罰金之
    折算標準，附此說明。
據上論斷，應依刑事訴訟法第二百九十九條第一項前段，刑法第二百七十七條第一項
、第三百五十四條、第五十五條、第二條第一項前段、第四十一條第一項，罰金罰鍰
提高標準條例第一條前段、第二條判決如主文。
本案經檢察官黃正綱到庭執行職務。
中　　　華　　　民　　　國　　　九 十 一　　年　　四　　月　   十 六  　日
                                            臺灣板橋地方法院刑事第四庭
                                                法  　官    談      虎
右正本證明與原本無異
如不服本判決應於送達後十日內向本院提出上訴狀
                                                書 記 官    陳  君  偉
中　　　華　　　民　　　國　　　九 十 一　　年　　四　　月　   十 六  　日
參考法條：
刑法第二百七十七條第一項
  傷害人之身體或健康者，處三年以下有期徒刑，拘役或一千元以下罰金。
刑法第三百五十四條
  毀棄、損害前二條以外之他人之物，或致令不堪用足以生損海於公眾或他人者，處
  二年以下有期徒刑、拘役或五百元以下罰金。
